【裁判字號】    95,訴緝,231
【裁判日期】    951214
【裁判案由】    毒品危害防制條例
【裁判全文】
臺灣高雄地方法院刑事判決             95年度訴緝字第231號
公  訴  人  臺灣高雄地方法院檢察署檢察官
被      告  乙○○
                    （另案於臺灣高雄第二監獄執行中）
上列被告因毒品危害防制條例案件，經檢察官提起公訴（93年度
毒偵字第6442號），嗣因被告就被訴事實為有罪之陳述，經本院
告知簡式審判程序意旨，並聽取公訴人及被告之意見後，本院合
議庭裁定由受命法官獨任依簡式審判程序審理，判決如下：
    主  文
乙○○施用第一級毒品，處有期徒刑陸月，如易科罰金，以銀元
參佰元即新臺幣玖佰元折算壹日。
    事  實
一、乙○○前於民國88年間因施用毒品案件，經本院以89年度毒
    聲字第1399號裁定送觀察、勒戒後，認無繼續施用毒品傾向
    ，而於89年3 月2 日釋放出所，並由臺灣高雄地方法院檢察
    署（下稱高雄地檢署）檢察官於89年2 月29日，以88年度毒
    偵字第3009號為不起訴處分確定。詎其仍不知悔改，明知海
    洛因係毒品危害防制條例第2 條第2 項第1 款之第一級毒品
    ，竟於前開觀察、勒戒執行完畢釋放後5 年內，復基於施用
    第一級毒品海洛因之犯意，於93年9 月13日上午某時，在高
    雄市鼓山區○○○路214 巷13號住處房間內，施用第一級毒
    品海洛因1 次。嗣於同日下午5 時許，在高雄市○○區○○
    街2 號前，因形跡可疑為警查獲，復於同日經其同意採集尿
    液送驗後，發現有海洛因代謝後之嗎啡陽性反應，始悉上情
    。
二、案經高雄市政府警察局苓雅分局報告臺灣高雄地方法院檢察
    署檢察官偵查起訴。
    理  由
一、按本件被告乙○○所犯係死刑、無期徒刑、最輕本刑為3 年
    以上有期徒刑以外之罪，其於準備程序就前揭被訴事實為有
    罪之陳述，經受命法官告知簡式審判程序之旨，並聽取其與
    公訴人之意見後，本院認無不得或不宜改依簡式審判程序進
    行之處，爰依刑事訴訟法第273 條之1 第1 項、第284 條之
    1 ，裁定本件由受命法官獨任進行簡式審判程序，合先敘明
    。
二、上揭事實，業據被告於本院審理中坦承不諱，且其於93年9
    月13日所採驗之尿液，經送往高雄市立凱旋醫院以GC/MS 方
    法（氣相層析/ 質譜儀法）檢驗，結果確呈第一級毒品海洛
    因代謝後嗎啡之陽性反應，此有卷附該醫院93年10月11日檢
    體編號F-93682 號濫用藥物尿液檢驗報告、高雄市政府警察
    局苓雅分局偵辦毒品案件嫌疑人尿液採證代碼對照表、濫用
    藥物尿液檢體監管記錄表各1 紙在卷可稽（見警卷第3 、4
    、5 頁），足認被告上開自白確與事實相符，洵堪採為論罪
    科刑之依據。
三、被告前於88年間因施用毒品案件，經本院以89年度毒聲字第
    1399號裁定送觀察、勒戒後，認無繼續施用毒品傾向，而於
    89年3 月2 日釋放出所，並由高雄地檢署檢察官於89年2 月
    29日，以88年度毒偵字第3009號為不起訴處分確定等情，有
    該不起訴處分書、臺灣高等法院被告前案紀錄表、本院被告
    院內索引卡紀錄表、臺灣高雄地方法院檢察署刑案資料查註
    紀錄表、全國施用毒品案件記錄表各1 份在卷可查，被告於
    觀察勒戒執行完畢釋放後，5 年內再為本件施用毒品犯行，
    自應依法論罪科刑。是以本件事證明確，被告犯行堪以認定
    。
四、按海洛因係毒品危害防制條例第2 條第2 項第1 款所稱之第
    一級毒品，是被告施用海洛因之行為，係犯該條例第10條第
    1 項之施用第一級毒品罪。被告持有第一級毒品，嗣進而施
    用之，持有之低度行為應為施用之高度行為所吸收，不另論
    罪。被告行為後，如附表所示之相關法律均業經變更，並俱
    於95年7 月1 日施行，玆經整體比較結果，裁判時法並未較
    為有利，從而依刑法第2 條第1 項規定，自應適用各該行為
    時法，亦即修正前法至明。又被告行為後，刑法第11條之規
    定，固亦有修正，但僅係將原條文第11條之內容：「本法總
    則於其他法令有刑罰之規定者，亦適用之。但其他法令有特
    別規定者，不在此限」，予以修正增加為「本法總則於其他
    法律有刑罰或保安處分之規定者，亦適用之。但其他法律有
    特別規定者，不在此限」而已，對被告並無有利與不利之問
    題，是依此次修正刑法第2 條第1 項前段之規定，仍適用原
    修正前刑法第11條前段規定，併此敘明。
五、爰審酌被告前已因施用毒品案件經觀察、勒戒，本應徹底戒
    除毒癮，不料其竟仍繼續施用毒品，已如上述，顯見其並無
    戒除毒害之決心，本不宜寬貸，惟念其施用毒品乃自戕一己
    之身體健康，並具有病患性人格之特質，行為本身對社會所
    造成之危害並非直接、鉅大，且犯後坦承犯行，並考量其施
    用毒品之次數等一切情狀，量處如主文所示之刑，並諭知易
    科罰金之折算標準，以資懲儆。
據上論斷，應依刑事訴訟法第273 條之1 第1 項、第284條之1、
第299 條第1 項前段，毒品危害防制條例第10條第1 項，刑法第
2 條第1 項前段、修正前刑法（下同）第11條前段、第41條第1
項前段，廢止前罰金罰鍰提高標準條例第2 條，判決如主文。
本案經檢察官甲○○到庭執行職務。
中    華    民    國    95    年    12    月    14    日
                  刑事第三庭    法  官  錢衍蓁
以上正本證明與原本無異。
如不服本判決，應於收受送達後10日內向本院提出上訴書狀。
中    華    民    國    95    年    12    月    14    日
                                書記官  周美
毒品危害防制條例第10條第1項
施用第一級毒品者，處6月以上5年以下有期徒刑。
┌───────────────────────────────────────────────┐
│附表：                                                                                        │
├──────┬─────────────┬─────────────┬───────┬────┤
│相關變更條文│行為時法（下稱舊法）之內容│裁判時法（下稱新法）之內容│比  較  理  由│備    註│
├──────┼─────────────┼─────────────┼───────┼────┤
│【易科罰金折│犯最重本刑為5 年以下有期徒│犯最重本刑為5 年以下有期徒│易科罰金折算標│舊法有利│
│算標準變更】│刑以下之刑之罪，而受6 個月│刑以下之刑之罪，而受6 個月│準由銀元300 元│        │
│修正前刑法第│以下有期徒刑或拘役之宣告…│以下有期徒刑或拘役之宣告者│即新臺幣900 元│        │
│41條第1 項前│得以（銀元，下同）1 元以上│，得以新臺幣1,000 元、2,00│，提高為以新臺│        │
│段、廢止前罰│3 元以下折算1 日，易科罰金│0 元或3,000 元折算1 日，易│幣1,000 元、2,│        │
│金罰鍰提高標│。依刑法第41條易科罰金…就│科罰金。                  │000 元或3,000 │        │
│準條例第2 條│其原定數額提高為100 倍折算│                          │元折算1日。   │        │
│→現行刑法第│1 日；法律所定罰金數額未依│                          │              │        │
│41條第1 項前│本條例提高倍數，或其處罰法│                          │              │        │
│段          │條無罰金刑之規定者，亦同。│                          │              │        │
╠═══╤══╪═════════════╧═════════════╧═══════╪════╡
║整體比│舊法│刑度：6 月以上5 年以下有期徒刑。經處以有期徒刑6 月，其易科罰金之標準為│舊法易科│
║      │    │銀元300 元即新臺幣900 元折算1 日。                                    │罰金之標│
║      ├──┼───────────────────────────────────┤準較低，│
║較結果│新法│刑度：6 月以上5 年以下有期徒刑。經處以有期徒刑6 月，其易科罰金之標準，│較為有利│
║      │    │縱按最低額，亦須以新臺幣1,000 元折算1 日。                            │        │
╚═══╧══╧═══════════════════════════════════╧════╛


司法院資訊處製作；財團法人民間司法改革基金會備份。
